【裁判字號】    97,交抗,200
【裁判日期】    970215
【裁判案由】    違反道路交通管理處罰條例
【裁判全文】
臺灣高等法院交通事件裁定             97年度交抗字第200號
抗  告  人
即受處分人  甲○○
上列抗告人因違反道路交通管理處罰條例案件，不服臺灣士林地
方法院96年度交聲字第1628號，中華民國96年12月31日裁定，提
起抗告，本院裁定如下：
    主  文
抗告駁回。
    理  由
一、原裁定意旨略以：
    (一)按汽車行駛高速公路，不得有在路肩上行駛之行為，高速
      公路交通管制規則第9條第1項第2款定有明文。次按汽車
      行駛於高速公路、快速公路或設站管制之道路，不遵使用
      限制、禁止、行車管制及管理事項之管制規則而有未依規
      定使用路肩者，處汽車駕駛人新臺幣（下同）3,000元以
      上6,000元以下罰鍰，並記違規點數1點，道路交通管理處
      罰條例第33條第1項第9款及第63條第1項第1款分別定有明
      文。
    (二)原處分意旨略以：異議人即受處分人甲○○所有7D-793號
      營業一般小客車，於民國96年8月12日下午5時18分許，在
      國道5號北向31.2公里處，經警逕行舉發「行駛路肩」之
      違規，依道路交通管理處罰條例第33條第1項第9款規定，
      裁處異議人罰鍰4,000元，並依同條例第63條第1項第1款
      規定，記違規點數1點。
    (三)聲明異議意旨略以：當時前面發生車禍，所以異議人從路
      肩行駛，且當時很多車子都行駛路肩云云。
    (四)經查，異議人甲○○對其所有車牌號碼7D-793號營業小客
      車，於96年8月12日下午5時18分許，在國道5號北向31公
      里200公尺處行駛路肩之事實，並不爭執，然以前詞置辯
      。惟依前開高速公路交通管制規則之規定，足見高速公路
      路肩，原則禁止，例外開放行駛，開放路段、時段均有明
      確告示，對於未告示路段、時段，駕駛人自應遵守禁止規
      定，不得任意違規，而異議人既為領有駕駛執照之駕駛人
      ，對於高速公路原則禁止行駛路肩之規定，理應甚為明瞭
      ，且上開路段當日並無車禍事故案件等情，業經原舉發機
      關以96年10月18日公警九交字第0960971850號函述甚明，
      是異議人前揭所辯，均無足採。至異議人所辯上開路段當
      時亦有其他車輛行駛路肩乙節，縱認屬實，然異議人因違
      規事實要否受處分，與他人違規係屬二事，互不影響，自
      不能執他人違規事實而主張其自身亦有違規之權利，故異
      議人上開所辯，尚難解免其依法應負之罰責。是本件事證
      明確，異議人所有上開車輛有行駛於高速公路未依規定使
      用路肩之違規行為，堪予認定。
    (五)綜上所述，本件異議人所有上開車輛，確有於前揭時、地
      ，行駛於高速公路未依規定使用路肩之違規行為，從而，
      原處分機關依道路交通管理處罰條例第33條第1項第9款之
      規定，裁處異議人罰鍰4,000元，並依同條例第63條第1項
      第1款之規定，記違規點數1點，自無不當。本件聲明異議
      為無理由，應予駁回。
二、抗告意旨略以：當時確實在北向31.2公里前面大概500公尺
    左右，第二車道有二輛小客車追撞，96年8月12日下午，那
    天是星期天，往北的車子很多，因內車道也塞住，所有二車
    道的車輛都往路肩行駛等語。
三、經查：本件係因抗告人違規行駛高速公路路肩，臺北市交通
    事件裁決所因而予以裁罰新臺幣肆仟元，抗告人辯稱當時前
    方有二輛小客車追撞，以致行駛路肩云云。惟查，縱使前方
    發生交通事故，仍有內側車道可供通行，尚不得據此主張免
    罰。原法院因而裁定駁回其異議，核無不合。抗告人仍執前
    詞抗告，核無理由，應該駁回。
四、據上論結，應依道路交通案件處理辦法第26條，刑事訴訟法
    第412條，裁定如主文。
中    華    民    國    97    年    2     月    15    日
                  刑事第十二庭  審判長法  官  蔡永昌
                                      法  官  蘇素娥
                                      法  官  陳榮和
以上正本證明與原本無異。
不得再抗告。
                                      書記官  林吟玲
中    華    民    國    97    年    2     月    18    日


司法院資訊處製作；財團法人民間司法改革基金會備份。
